臺灣板橋地方法院刑事判決　　　　　　　96年度易字第1789號
公　訴　人　臺灣板橋地方法院檢察署檢察官
被　　　告　乙○○
　　　　　　　　　　（現另案於臺灣新店戒治所戒治中）
上列被告因竊盜案件，經檢察官提起公訴（96年度偵字第11435號）
，本院依簡式審判程序審理並判決如下：
    主  文
乙○○犯竊盜罪，處拘役伍拾日，如易科罰金以新臺幣仟元折
算壹日，減為拘役貳拾伍日，如易科罰金以新臺幣仟元折算壹
日。又犯踰越安全設備於夜間侵入住處竊盜罪，處有期徒刑捌月
，減為有期徒刑肆月，如易科罰金以新臺幣仟元折算壹日。
    事  實
一、乙○○意圖於為自己不法所有，先後為下列犯行：
(一)於96年1 月26日上午9 時許，在臺北縣樹林市○○街○ 段54
    號前，以現場拾得之長約5 公分鐵片（尚不足對人身構成危
    險，非屬兇器）破壞甲○○所有之GA-2832 號自小客貨車右
    前車門門鎖（毀損部分未據告訴），侵入車內竊取車內甲○○所有之香菸7 包得手。
(二)於96年2 月7 日23時55分許之夜間，行經丙○○位於臺北縣
    樹林市○○街47巷16號之住處時，自該住處一樓後方廚房往
    上攀爬至二樓窗戶，而以踰越屬安全設備之窗戶之方式，侵
    入該住處屋內，徒手竊取丙○○所有之現金新臺幣（下同）
    30000 元、機車包1 個、鑽石戒指1 枚、液晶電視1 台等財
    物得手後逃逸。
二、嗣經警於上開二現場採得指紋送鑑驗後，始悉上情。
三、案經甲○○、丙○○分別訴由臺北縣政府警察局樹林分局報
    請臺灣板橋地方法院檢察署檢察官偵查起訴。
    理  由
甲、程序方面：
一、按除被告所犯為死刑、無期徒刑、最輕本刑為3 年以上有期
    徒刑之罪或高等法院管轄第一審案件者外，被告於準備程序
    進行中，先就被訴事實為有罪之陳述時，審判長得告知被告
    簡式審判程序之旨，並聽取當事人、代理人、辯護人及輔佐
    人之意見後，裁定進行簡式審判程序。刑事訴訟法第273 條
    之1 第1 項定有明文。又除簡式審判程序、簡易程序及第37
    6 條第1 款、第2 款所列之罪之案件外，第一審應行合議審
    判，此觀諸96年3 月23日總統公布修正施行之同法第284 條
    之1 規定亦明。
二、查本件係於96年6 月28日繫屬本院（詳本院收文戳章），而
    被告於本件所犯上開竊盜罪係屬刑事訴訟法第376 條第2款
    所定之案件，是依刑事訴訟法第284 條之1 規定，本件自得
    不行合議審判，且被告於本院96年8 月2 日審判程序中，復
    就被訴之事實為有罪之陳述，經本院告知簡式審判程序之旨
    ，被告及公訴人對於本件改依簡式審判程序審理亦均表示無
    意見，本院即於96年8 月2 日依前揭規定，裁定本件依簡式
    審判程序審理。則依刑事訴訟法第273 條之2 規定，關於本
    案證據之調查，不受第159 條第1 項、第161 條之2 、第16
    1 條之3 、第163 條之1 及第164 條至第170 條規定之限制
    ，合先敘明。
乙、實體方面：
一、上開事實迭據被告乙○○於警偵訊及本院審理中供承不諱（
    詳偵查卷第3 、4 頁、第56頁、本院卷第36至40頁），核與
    告訴人甲○○、丙○○於警詢中指訴如何遭竊之情形相符（
    偵查卷第24至28頁、第32頁），並有告訴人甲○○所有GA28
    32號自小客貨車遭竊時之相片5 張、告訴人丙○○位於臺北
    縣樹林市○○街47巷16號之住處遭竊時之相片5 張及監視錄
    影機攝錄所翻拍之相片在卷可佐（偵查卷第29頁至第31頁、
    第36頁至第41頁）。且於上開自小客貨車及丙○○住處所採
    集之指紋，經送內政部警政署刑事警察局鑑定結果，均與被
    告之指紋相符等，有該局96年3 月20日刑紋字第0960032730
    號及96年4 月11日刑紋字第0960049645號鑑驗書二份可憑（
    偵查卷第12頁至第14頁、第17頁至第21頁）。至被告於本院
    審理中雖稱其於事實一之 (二)之 行竊時間應係在下午4 時
    云云，然告訴人丙○○於警詢中明確指訴其住宅遭竊之時間
    係在23時55分，且有監視錄影機攝錄之翻拍相片在卷可稽，
    被告前開辯解，與事實有異，難以採信。本案事證已臻明確
    ，被告犯行堪以認定。
二、論罪科刑之理由：
(一)論罪部分：
  (1)核被告於事實欄一之 (一)所 為，係犯刑法第320 條第1 項
    之普通竊盜罪。
  (2)按住宅之窗戶具有防閑作用，自屬安全設備，被告於事實欄
    一之 (二)時 地，踰越窗戶侵入被害人住處行竊，核其所為
    ，係犯刑法第321 條第1 項第2 款之踰越安全設備竊盜罪。
  (3)被告先後二次竊盜行為，時間相距半月之久，且態樣有別，
    無何接續犯或集合犯之關係，應分論處罰。
  (4)至公訴意旨固謂被告於本件犯行係屬累犯云云，然被告前因
    偽造文書案件，經本院以88年度易字第1442號判處有期徒刑
    4 月確定，復因竊盜案件，經本院以87年度易字第5430號判
    處有期徒刑2 年確定，再因偽造文書案件，經臺灣高等法院
    以89年度上訴字第974 號判處有期徒刑4 月確定，上開3 項
    有期徒刑嗣經法院裁定定其應執行有期徒刑2 年5 月確定；
    被告另因施用第一級、第二級毒品案件，經本院以89年度訴
    字第2244號分別判處有期徒刑10月、有期徒刑8 月確定，復
    因竊盜、偽造文書案件，經本院以89年度易字第3972號分別
    判處有期徒刑1 年2 月、有期徒刑5 月確定，上開4 項宣告
    之有期徒刑嗣經法院裁定定其應執行有期徒刑2 年11月確定
    ；上開2 項應執行之有期徒刑，與被告另案因施用毒品案件
    ，經本院以88年度易字第694 號判決確定應執行之有期徒刑
    11月接續執行，刑期起算日期為90年2 月23日，而於95年3
    月9 日縮短刑期假釋出監（假釋期滿日期為96年1 月28日）
    ，惟被告於假釋期間內，復有施用毒品及竊盜之行為，上開
    假釋亦於96年1 月28日經撤銷，所餘刑期尚未執行，有臺灣
    高等法院被告前案紀錄表在卷可按；從而，被告前開有期徒
    刑既未經執行完畢，其所犯本件竊盜罪，自與刑法第47條第
    1 項所規定累犯之要件不相合致，無從論以累犯，公訴人此
    部分所認，尚有誤會，併予指明。另被告復因於95年7 月28
    日犯加重竊盜罪，甫經本院於96年6 月11日以96年度易字第
    1209號判決處有期徒刑10月確定，亦有前開前案紀錄表可查
    ，合此說明。
(二)爰審酌被告有前開 (一)之 (3)所載之前科紀錄，素行不佳，
    及其犯罪動機、手段、所竊取財物之各價值，及其犯後尚知
    坦承犯行等一切情狀，就事實一之 (一)之 普通竊盜罪部分
    量處拘役50日，如易科罰金以新臺幣3000元折算1 日；就事
    實一之 (二)之 加重竊盜罪部分，量處有期徒刑8 月。又中
    華民國96年罪犯減刑條例業經立法院制定，並業經總統於96
    年7 月4 日公布，自96年7 月16日起生效，本件被告事實一
    所載之犯罪時間均在96年4 月24日前，均合於上開減刑條例
    第2 條第1 項第3 款之規定，且無同條例第3 條所定不得減
    刑之情形，是均併依上開減刑條例規定，就其宣告刑，減其
    二分之一之刑期，且事實一之 (二)之 加重竊盜罪，於減刑
    後其刑期在6 月以下，且其法定本刑為5 年以下有期徒刑，
    是依同條例第9 條、刑法第41條第1 項規定，併諭知如易科
    罰金之折算標準。
據上論結，應依刑事訴訟法第273 條之1 第1 項、第299 條第1
項前段，刑法第320 條第1 項、第321 條第1 項第1 款、第2 款
、第41條第1 項，刑法施行法第1 條之1 ，中華民國96年罪犯減
刑條例第2 條第1 項第3 款、第7 條、第9 條，判決如主文。
本案經檢察官彭聖斐到庭執行職務。
中　　華　　民　　國　　96　　年　　8 　　月　　21　　日
                    刑事第六庭法　官  許仕楓
以上正本證明與原本無異
如不服本判決應於送達後10日內向本院提出上訴狀
                              書記官　林進煌
中　　華　　民　　國　　96　　年　　8 　　月　　21　　日
附錄本案論罪科刑法條全文：
中華民國刑法第320條
（普通竊盜罪、竊佔罪）
意圖為自己或第三人不法之所有，而竊取他人之動產者，為竊盜
罪，處 5 年以下有期徒刑、拘役或 5 百元以下罰金。
意圖為自己或第三人不法之利益，而竊佔他人之不動產者，依前
項之規定處斷。
前二項之未遂犯罰之。
中華民國刑法第321條
（加重竊盜罪）
犯竊盜罪而有左列情形之一者，處 6 月以上、 5 年以下有期徒
刑：
一  於夜間侵入住宅或有人居住之建築物、船艦或隱匿其內而犯
    之者。
二  毀越門扇、牆垣或其他安全設備而犯之者。
三  攜帶兇器而犯之者。
四  結夥三人以上而犯之者。
五  乘火災、水災或其他災害之際而犯之者。
六  在車站或埠頭而犯之者。
    前項之未遂犯罰之。
